最　高　行　政　法　院　裁　定　　　　　　　　　九十三年度裁字第一○一○號
　　抗　告　人　乙○○○
　　訴訟代理人　甲○○
右抗告人因與相對人高雄縣政府間空氣污染防制法事件，對於中華民國九十二年三月
二十六日高雄高等行政法院九十二年度簡字第四三號裁定提起抗告，本院裁定如左︰
　　主  文
抗告駁回。
抗告訴訟費用由抗告人負擔。
　　理  由
一、按抗告法院認抗告為不合法或無理由者，應為駁回抗告之裁定。
二、本件原裁定以：按訴願之提起，應自行政處分達到或公告期滿之次日起三十日內
    為之。訴願事件，其提起訴願逾法定期間者，應為不受理之決定，分別為訴願法
    第十四條第一項及第七十七條第二款所明定。本件抗告人所有 VXW-190號輕型機
    車，未依規定接受排氣檢驗，經相對人高雄縣政府依行為時空氣污染防制法第三
    十八條、第六十一條第一項之規定，以民國九十一年二月十九日高縣空污處字第
    ○○四九九四號處分書，裁處抗告人新臺幣五千元罰鍰，該處分書業於九十一年
    二月二十六日合法送達。抗告人提起訴願期間，扣除在途期間六日，應至九十一
    年四月三日即已屆滿。惟抗告人遲至九十一年九月四日始提起訴願，顯已逾上開
    法定不變期間，訴願決定以其訴願已逾法定不變期間，而予不受理，依法並無不
    合。抗告人復對之提起行政訴訟，即屬不備起訴要件，因將抗告人之訴駁回，經
    核於法並無違背。
三、抗告意旨，以環保法規已於九十一年六月十九日修正，針對未作檢測等造成污染
    之裁罰標準，處罰鍰新臺幣一千五百元，本件原處分之罰鍰已不合比例，訴願決
    定未援引訴願法第八十條（上訴狀誤植為第八十六條）之規定予以撤銷或變更，
    顯有不當。原裁定未予論述訴之主體，亦有失當云云。查訴願法第八十條第一項
    前段固規定，提起訴願因逾法定期間而為不受理決定時，原行政處分顯屬違法或
    不當者，原行政處分機關或其上級機關得依職權撤銷或變更之。惟此項規定係賦
    予原行政處分機關或其上級機關對於顯然違法或不當而已確定之行政處分，得本
    於行政監督功能，依職權予以撤銷或變更。訴願決定機關如不認為原行政處分有
    顯然違法或不當之情事而決定駁回時，自無庸於訴願決定書說明不能適用該項規
    定之理由。次查本件抗告人在原審之起訴既不合法，則其就實體理由所為之主張
    ，自無從審究。抗告人指原裁定未予論述訴之主體，實有失當云云，殊無足採。
    本件抗告難認有理由，應予駁回。
四、依行政訴訟法第一百零四條、民事訴訟法第九十五條、第七十八條，裁定如主文
    。
中　　華　　民　　國　　九十三　　　年　　　八　　　　月　　　十八　　　日
                    最 高 行 政 法 院  第 三 庭
                                審 判 長 法  官　　　廖　政　雄
                                         法  官      高  啟  燦
                                         法  官　　　林　清　祥
                                         法  官　　　鍾　耀　光
                                         法  官　　　姜　仁　脩
右  正  本  證  明  與  原  本  無  異
　　　　　　　　　　　　　　　　　　　　 法院書記官　蘇  金  全
中　　華　　民　　國　　九十三　　　年　　　八　　　　月　　　十八　　　日
